【裁判字號】    91,交易,539
【裁判日期】    920226
【裁判案由】    過失傷害
【裁判全文】
臺灣臺中地方法院刑事判決                        九十一年度交易字第五三九號
    公  訴  人  臺灣臺中地方法院檢察署檢察官
    被      告  乙  ○
右列被告因過失傷害案件經檢察官提起公訴（九十一年度偵字第一九四八號）本院判
決如左：
    主  文
乙○因過失傷害人，處拘役伍拾日，如易科罰金，以參佰元折算一日。
    事  實
一、乙○於民國（以下同）九十年十月十八日下午二時五十分許，駕駛車牌號碼Ｐ八
    －三八０六號自用小客車，在台中縣外埔鄉○○路七０二巷由西往東方向行駛，
    本應注意汽車在未劃標線之道路，應靠右行駛，注意車前狀況，且依當時情形，
    路面無障礙，又無不能注意之情形，竟疏於注意未靠右行駛，適有甲○○駕ＪＶ
    六－八六一號機車由東向西行駛，亦未注意靠右行駛，又因低頭照顧前踏板所載
    女兒黃彥桾，二車發生碰撞，致甲○○受左、右下肢挫傷，右腹部瘀傷肢傷害。
二、案經甲○○訴由台中縣警察局大甲分局報請臺灣臺中地方法院檢察署檢察官偵查
    起訴。
    理  由
一、訊據被告乙○對於右揭事實矢口否認，辯稱：是甲○○之過失云云，然查右揭事
    實業據告訴人甲○○指訴歷歷，並有道路交通事故調查報告表及診斷書一紙附卷
    可稽。按汽車在未劃標線之道路，行駛時，駕駛人應注意車前狀況，並隨時採取
    必要之安全措施，且應靠右行駛，道路交通安全規則第九十四條第三項、第九十
    五條第一項前段定有明文。被告駕車自應注意上述道路交通安全規定，且依其狀
    況，路面無障礙，又非不能注意，竟疏不注意為之，以致肇事，使告訴人受傷，
    被告顯有過失，被告之過失行為與被害人之受傷間有相當因果關係，被告所辯尚
    非可採。雖被害人對本件車禍之發生與有過失，但不能因此解免被告刑責。從而
    本案事證明確，被告犯行堪予認定。
二、核被告所為，係犯刑法第二百八十四條第一項前段之過失傷害罪。爰審酌被告之
    過失程度、被害人與有過失及其所受傷勢、被告之犯後態度等一切情狀，量處如
    主文所示之刑，並諭知易科罰金之折算標準。
據上論斷，應依刑事訴訟法第二百九十九條第一項前段，刑法第二百八十四條第一項
前段、第四十一條第一項前段，罰金罰鍰提高標準條例第一條前段、第二條，判決如
主文。
中      華      民      國     九十二     年      二       月  二十六   日
                                    臺灣臺中地方法院交通法庭
                                          法  官  郭  德  進
右正本證明與原本無異。
如不服本判決應於送達後十日內向本院提出上訴狀。
                                        書記官
中      華      民      國     九十二     年      三       月     四    日
刑法第二百八十四條第一項：
因過失傷害人者，處六月以下有期徒刑、拘役或五百元以下罰金，致重傷者，處一年
以下有期徒刑、拘役或五百元以下罰金。
                                                                        Ｂ


司法院資訊處製作；財團法人民間司法改革基金會備份。
